# 关于 100% 持股互相无偿划转的划出方账务处理。

提问人：咸鱼来也 时间：2019-08-05 10:21:46
想请教下陈版主无偿内部划转，划出方的账务处理，主要分为以下三种情况：
情况一：母公司将持有的子公司划拨至另一家子公司。
如 B C 均为 A 公司 100%控股子公司，现将 B 无偿划拨至 C 划出方即母公司的账务处理。比较普遍的认为是视为以 B公司向 C公司投资。账务处理为：
借：长期股权投资-C 公司
贷：长期股权投资-B 公司
这一点，我个人也比较认可。就不再赘述，但如果各位有不同看法也请告知。
情况二：母公司的子公司将其子公司（孙公司）划拨为另一子公司
如 B C均为 A 100% 控股子公司另 B公司 100%控股 D 公司，现B 公司将 D 公司无偿划拨至 C 公司，此时 B公司的账务处理。我目前通过查找资料及论文发现有两个观点：
① 视为 B公司对 C 公司投资，账务处理方式为
借：长期股权投资-C 公司
贷：长期股权投资-D 公司
② 因一般这种业务由集团主导，故视为收回投资额
借：资本公积 （如果采用观点 ②，我还在犹豫此处应当使用资本公积还是留存收益）
贷：长期股权投资-D 公司
情况三母公司的子公司将其子公司（孙公司）划拨给母公司。
此处比较常见的观点为归还投资。故分录为
借：资本公积（同样，此处我很疑惑是否应该先冲减留存收益）
贷：长期股权投资 -D 公司
以上，烦请大神解答。

回答人：chenyiwei
情况一、三：你的理解基本合理。
情况二：划出方（B）在其个别报表层面，按照其对标的公司（D）的长期股权投资的账面价值，依次冲减资本公积（仅限资本溢价）、盈余公积、未分配利润。
划入方（C）按同一控制下合并处理。
同时，母公司 A的个别报表层面，应按照与 B公司单户报表层面上述账务处理相同的金额，借记 “长期股权投资——C”，贷记 “长期股权投资——B”。